臺灣高雄地方法院刑事判決　　　　　　　　　　　九十三年度交簡上字第二五六號
　　上　訴　人　臺灣高雄地方法院檢察署檢察官
　　被　　　告　甲○○
右上訴人因被告過失傷害案件，不服本院交通法庭中華民國九十三年十月二十九日九
十三年度交簡字第二八三二號第一審簡易判決（聲請簡易判決處刑案號：九十三年度
偵字第一四二二０），提起上訴，本院判決如左：
    主  文
上訴駁回。
甲○○緩刑貳年。
    事實及理由
一、本案經本院審理結果，認第一審簡易判決以被告甲○○因過失傷害人之身體，處
    拘役三十日，如易科罰金，以三百元折算一日，認事用法及量刑均無不當，應予
    維持，並引用第一審判決書記載之事實及理由。（如附件）
二、本件檢察官經告訴人具狀請求上訴，上訴意旨略以：被告自事故發生後迄今未賠
    償告訴人，顯見被告毫無誠意，原審量刑似嫌過輕等語，惟按：
  (一)量刑之輕重及緩刑之宣告，係事實審法院依職權自由裁量之事項，茍已斟酌刑法
    第五十七條各款所列情狀而未逾越法定刑度，則不得遽指為違法；又刑罰之量定
    屬法院自由裁量之職權行使，但仍應審酌刑法第五十七條所列各款事由及一切情
    狀，為酌量輕重之標準，並非漫無限制，在同一犯罪事實與情節，如別無其他加
    重或減輕之原因，下級法院量定之刑，亦無過重或失輕之不當情形，則上級法院
    對於下級法院之職權行使，原則上應予尊重，最高法院七十二年度台上字第六六
    九六號、八十五年度台上字第二四四六號判例、裁判闡釋甚明。是法律賦予審判
    者自由裁量權，雖此項裁量權之行使，並非得以任意或自由為之，仍應受一般法
    律原則之拘束、符合法律授權之目的，並受法律秩序之理念、法律感情及慣例所
    規範，亦即法官量刑權固為受法律拘束之裁量原則，但其內涵、表現仍將因各法
    官的理念、價值觀、法學教育背景的不同而異，是以自由裁量的界限實難求其客
    觀上之一致性，端賴法官於個案審判時，依個案事由加以審酌，倘無裁量濫用情
    事，要難謂其有不當之處，合先敘明。
  (二)次按刑事簡易判決得無庸就刑法第五十七條規定事項所審酌之情形，加以記載說
    明，此觀刑事訴訟法第四百五十四條規定自明，本件原審依簡易判決處刑，雖未
    就刑法第五十七條所列各款例示事由之審酌於判決中詳加記載量刑依據，惟依前
    揭法條、說明，尚不得即謂原審未加以審酌前開事由而遽認其判決不適法，殆無
    疑義。
  (三)本件被告所犯刑法第二百八十四條第一項前段之過失傷害罪，係屬法定刑六月以
    下有期徒刑、拘役或五百元以下罰金之罪，被告於犯罪未發覺前，向警察機關自
    首，此有高雄縣政府警察局林園分局交通事故處理小組現場訪談訊問筆錄一份在
    卷可憑，應依刑法第六十二條前段之規定減輕其刑，原審審酌被告因未注意車前
    狀況造成本件車禍之發生，告訴人所受傷害非輕，雖被告未與告訴人丙○○達成
    和解，惟本件車禍發生告訴人之過失行為為主因等一切情狀，基此總合考量而科
    處本件被告拘役三十日，並未逾越法定刑的範圍，亦難謂有裁量權濫用之違法或
    不當。此外又查無其他足資加重所科刑度之事由，是原審量刑尚無違誤。
  (四)綜上論述，原審判決適用刑法第二百八十四條第一項前段、第六十二條前段、第
    四十一條第一項前段、罰金罰鍰提高標準條例第一條前段、第二條之規定，逕以
    簡易判決量處拘役三十日，並諭知易科罰金之折算標準，其認事用法均無不合，
    量刑亦稱妥適，檢察官上訴意旨指摘原判決量刑過輕，為無理由，應予駁回。
三、末查，被告前未曾受有期徒刑以上刑之宣告，此有臺灣高等法院被告全國前案紀
    錄表一份在卷足按，其因一時疏忽，偶罹刑章，犯後坦承犯行深表悔悟，且業已
    與告訴人當庭達成和解，願賠償新台幣（下同）十萬元，並當場先交付賠償金二
    萬元予告訴人收受，告訴人則表明不再追究，有本院九十四年交簡上附民字第八
    號和解筆錄及民國九十四年一月二十六日審判筆錄各一份在卷可稽，本院因認被
    告經此教訓，應知警惕，而無再犯之虞，所受之宣告刑，以暫不執行為當，爰併
    予宣告緩刑二年，以啟自新。至本件係因檢察官為被告之不利益提起上訴，惟其
    並無理由已如前述；而揆諸前揭說明及最高法院二十八年上字第三三一號判例意
    旨，緩刑之宣告與否，乃法院得依職權自由行使之範疇，亦無關乎利益變更問題
    。本院衡酌被告未及於原審提出之各項資料，而併予宣告緩刑，自無違反刑事訴
    訟法第三百七十條規定所謂不利益變更禁止原則之精神，附此敘明。
據上論斷，應依刑事訴訟法第四百五十五條之一第一項、第三項、第三百六十八條、
第三百七十三條，刑法第七十四條第一款判決如主文。
本案經檢察官乙○○到庭執行職務。
中　　　華　　　民　　　國　　九十四　　年　　　一　　　月　　三十一　　日
                                  臺灣高雄地方法院交通法庭
                                      審判長法  官  莊松泉
                                            法  官  林永村
                                            法  官  林揚奇
右正本證明與原本無異。
不得上訴。
                                            書記官  于耀文
中　　　華　　　民　　　國　　九十四　　年　　　一　　　月　　三十一　　日
附錄本判決論罪之法條：
刑法二百八十四條第一項前段
  因過失傷害人者，處六月以下有期徒刑、拘役或五百元以下罰金。
